臺灣屏東地方法院刑事判決　　　　　　　　　　　　　九十三年度訴字第六六一號
　　公　訴　人　臺灣屏東地方法院檢察署檢察官
　　被　　　告　甲○○　男　二.
右列被告因違反毒品危害防制條例案件，經檢察官提起公訴（九十三年度毒偵字第一
一八一號），及移送併案審理（九十三年度毒偵字第二０七二號、九十三年度毒偵字
第二三二九號、九十三年度毒偵字第二五０五號），本院裁定改依簡式審判程序審理
，判決如左：
    主  　　文
甲○○連續施用第一級毒品，累犯，處有期徒刑拾月。扣案之海洛因壹包（淨重：零
點貳公克、空包裝重：零點貳貳公克）、含有海洛因成分之注射針筒壹支，均沒收
銷燬之；注射針筒肆支沒收。又連續施用第二級毒品，累犯，處有期徒刑陸月。扣案
之彩繪大師酒精燈壹瓶沒收。應執行有期徒刑壹年貳月。扣案之海洛因壹包（淨重：
零點貳公克、空包裝重：零點貳貳公克）、含有海洛因成分之注射針筒壹支，均沒
收銷燬之；注射針筒肆支、彩繪大師酒精燈壹瓶，均沒收。
    事  　　實
一、甲○○曾於民國九十年間因施用毒品案件，經本院裁定送觀察、勒戒後，認有繼
    續施用毒品傾向，再經本院裁定送戒治處所強制戒治，於九十一年四月二十六日
    停止戒治出監並付保護管束，於九十一年十一月七日保護管束期滿。上開違反毒
    品危害防制條例案件，並經本院判處有期徒刑八月確定，於九十二年十一月十日
    縮短刑期執行完畢。詎其猶不知悔改，復分別基於施用第一級毒品海洛因、第二
    級甲基毒品安非他命之概括犯意，自九十二年十二月中旬某日起至九十三年十一
    月十日止，先後在其屏東縣潮州鎮○○里○○路七號住處、屏東縣潮州鎮通潮二
    巷三十四號外祖母住處、屏東縣潮州鎮○○路一００巷十七號友人住處、屏東縣
    潮州鎮○○路奧林匹克遊藝場廁所等地，各以將海洛因加礦泉金稀釋後以注射針
    筒注射及燒烤甲基安非他命產生煙氣以口鼻吸食之方式，以二週施用一次之頻率
    ，連續施用第一級毒品海洛因及第二級毒品甲基安非他命多次。嗣先於九十三年
    六月十五日十七時二十分許，在屏東縣潮州鎮○○路與民治路為警查獲，扣得第
    一級毒品海洛因一包（淨重：零點貳公克、空包裝重：零點貳貳公克）、其所
    有供施用海洛因之注射針筒二支；復於九十三年九月八日因另案調查，經其同意
    採尿而發覺，並扣得其所有供施用甲基安非他命之彩繪大師酒精燈一瓶；再於九
    十三年十月十四日零時三十分許，在屏東縣潮州鎮○○路一００巷十七號友人住
    處為警查獲，扣得含有海洛因成分之注射針筒一支；又於九十三年十一月十二日
    十四時三十分許，為警於屏東縣潮州鎮○○路一四一巷四八號前查獲，並扣得其
    所有供施用海洛因之注射針筒二支，而始知上情。
二、案經屏東縣警察局、屏東縣警察局潮州分局報請臺灣屏東地方法院檢察署檢察官
    偵查起訴及移送併案審理。
    理  　　由
一、右揭事實，業據被告甲○○坦承不諱，且被告為警查獲時採尿送驗結果均呈嗎啡
    （即海洛因水解後之反應）及甲基安非他命之陽性反應，有屏東縣衛生局九十三
    年七月五日屏縣衛檢六字第九三０二四六號、九十三年九月二十九日屏縣衛檢六
    字第九三０三七九號、九十三年十一月八日屏縣衛檢六字第九三０四三九號、九
    十三年十一月二十二日屏縣衛檢六字第九三０四五八號煙毒及麻醉藥品類委託檢
    驗結果通知書四紙在卷可證。又九十三年六月十五日扣案之白粉一包（淨重：零
    點二三公克、空包裝重：零點二二公克），經送法務部調查局鑑驗結果含第一級
    毒品海洛因成分，有該局九十三年七月六日調科壹字第二四０００三一四二號鑑
    定通知書一紙在卷可佐。上述鑑驗結果，均係檢驗機關本於專業知識及以精密儀
    器或科學檢驗方法所得之結論，自可憑信。此外，復有其所有含有海洛因成分之
    注射針筒一支、注射針筒四支、彩繪大師酒精燈一瓶扣案可證，足見被告自白與
    事實相符，堪以採信。又被告曾於九十年間因施用毒品案件，經本院裁定送觀察
    、勒戒後，認有繼續施用毒品傾向，再經本院裁定送戒治處所強制戒治，於九十
    一年四月二十六日停止戒治出監並付保護管束，於九十一年十一月七日保護管束
    期滿，此有臺灣屏東地方法院檢察署刑案資料查註紀錄表及臺灣高等法院被告全
    國前案紀錄表各一份在卷可參。從而，本件事證明確，被告犯行堪予認定。
二、查海洛因及甲基安非他命分屬毒品危害防制條例第二條第二項第一款、第二款所
    稱之第一級、第二級毒品，均不得持有、施用，被告竟持以施用，核其所為，係
    犯同條例第十條第一項施用第一級毒品罪及同條例第二項施用第二級毒品罪。其
    施用前持有海洛因及甲基安非他命之低度行為，應為施用之高度行為所吸收，均
    不另論罪。其先後多次施用海洛因、甲基安非他命之行為，均時間緊接，觸犯構
    成要件相同之罪，顯係基於概括之犯意為之，為連續犯，均應以一罪論，並均加
    重其刑。公訴事實僅論及被告自九十二年十二月某日起至九十三年六月十三日止
    ，連續施用海洛因及甲基安非他命多次之犯行，惟被告其餘施用海洛因、甲基安
    非他命之行為，與已起訴之犯罪事實，具有連續犯之裁判上一罪關係，已如上述
    ，為起訴效力所及，本院自應併予審理。又被告曾於九十年間因違反毒品危害防
    制條例案件，經本院判處有期徒刑八月確定，於九十二年十一月十日縮短刑期執
    行完畢，此有臺灣屏東地方法院檢察署刑案資料查註紀錄表及臺灣高等法院被告
    全國前案紀錄表各一份在卷可按，其受有期徒刑之執行完畢後，五年之內再犯有
    期徒刑以上刑之上述二罪，均為累犯，應分別依法加重其刑，其有二種刑之加重
    事由，應均遞加重之。被告所犯上述二罪，犯意各別，行為互異，應予分別論罪
    ，合併處罰。爰審酌被告素行非佳，經觀察、勒戒並強制戒治後，仍未能戒除毒
    癮，顯見其無戒毒悔改之意，惟念其施用毒品乃自戕行為，及其施用毒品之期間
    、次數、犯罪後坦認犯行，態度尚稱良好等一切情狀，分別量處如主文所示之刑
    ，並定其應執行之刑。扣案之海洛因一包（淨重：零點二三公克、空包裝重：零
    點二二公克）為第一級毒品，已如前述；及含有第一級毒品海洛因成分之注射針
    筒一支，因與第一級毒品海洛因無法分離，應依毒品危害防制條例第十八條第一
    項前段之規定，均沒收銷燬之。扣案之注射針筒四支、彩繪大師酒精燈一瓶為被
    告所有，分別供其施用第一級、第二級毒品所用之物，業據其供明在卷，併依刑
    法第三十八條第一項第二款之規定，宣告沒收之。
據上論斷，應依刑事訴訟法第二百七十三條之一第一項、第二百九十九條第一項前段
，毒品危害防制條例第十條第一項、第二項、第十八條第一項前段，刑法第十一條、
第五十六條、第四十七條、第五十一條第五款、第三十八條第一項第二款，判決如主
文。
本案經檢察官黃莉琄到庭執行職務。
中　　　華　　　民　　　國　　九十四　　年　　　一　　　月　　 十九 　　日
                                      臺灣屏東地方法院刑事第二庭
                                           法    官   蘇碧珠
右正本證明與原本無異。
如不服本判決應於收受本判決送達後十日內向本院提出上訴書狀，其未敘述上訴理由
者，並得於提起上訴後十日內向本院補提理由書狀（均須按他造當事人之人數附繕本
 ）「切勿逕送上級法院」
                                              書記官   王秋淑
中　　　華　　　民　　　國　　九十四　　年　　　一　　　月　　 二十 　　日
附錄本案論罪科刑法條全文：
毒品危害防制條例第十條
施用第一級毒品者，處六月以上五年以下有期徒刑。
施用第二級毒品者，處三年以下有期徒刑。
